【裁判字號】    98,審交易,14
【裁判日期】    980618
【裁判案由】    過失致死等
【裁判全文】
臺灣高雄地方法院刑事判決            98年度審交易字第14號
公  訴  人  臺灣高雄地方法院檢察署檢察官
被      告  甲○○
上列被告因過失致死等案件，經檢察官提起公訴（97年度調偵字
第1242號），嗣因被告就被訴事實為有罪之陳述，本院依簡式審
判程序審理，判決如下：
    主  文
甲○○犯不能安全駕駛動力交通工具罪，處有期徒刑月。又犯
過失致人於死罪，處有期徒刑拾月。應執行有期徒刑壹年，緩刑
年，並應向公庫支付新臺幣萬元。
    事  實
一、甲○○所考領之自用小客車駕駛執照於民國90年間業經吊銷
    ，於91年1 月6 日吊銷期滿後未重新考取合格駕照，不得駕
    駛自用小客車或同級車輛，於民國97年7 月23日凌晨，在高
    雄市○○路與四維路口之PUB 酒館內飲用威士忌酒後，於同
    日凌晨4 時30分許，其服用酒類已造成不能安全駕駛動力交
    通工具之狀態，仍不顧影響參與道路交通公眾之安全，駕駛
    車號7390 -NZ號自用小客車，由上開酒館駕車欲返回其高雄
    市鼓山區○○○○街69號6 樓住處，嗣其於同日上午5 時40
    分許，沿高雄市○○區○○道路由南往北方向行駛於外側快
    車道，行至馬卡道路北方距離明誠四路約40公尺處時，其原
    應注意車前狀況，以隨時採取必要之安全措施，而依當時天
    候晴，晨間，路面鋪裝柏油，乾燥無缺陷亦無障礙物，視距
    良好，並無不能注意之情事，竟疏於注意，適有鄒侯不纏騎
    乘腳踏車亦沿馬卡道路由南往北方向行駛於外側快車道，甲
    ○○駕車不慎自後方猛力撞擊前方之鄒侯不纏，致鄒侯不纏
    彈起撞擊甲○○所駕車輛之前擋風玻璃及引擎蓋，而受有全
    身多重外傷，並於送醫到院前不治死亡。員警於同日上午6
    時9 分許對甲○○施以酒精濃度測試，測得其呼氣酒精濃度
    達每公升0.43毫克（MG/L）。甲○○於肇事後，先行報警，
    並留在現場，並於有偵查犯罪職權之機關尚不知何人為肇事
    者前，向處理之員警坦承肇事，自首並願接受裁判。
二、案經鄒侯不纏之子乙○○訴由高雄市政府警察局鼓山分局報
    告臺灣高雄地方法院檢察署檢察官偵查起訴。
    理  由
一、本件被告甲○○所犯之罪，係死刑、無期徒刑、最輕本刑為
    3 年以上有期徒刑以外之罪，其於準備程序中就被訴事實為
    有罪之陳述，經法官告知簡式審判程序之旨，並聽取公訴人
    及被告之意見後，本院認宜進行簡式審判程序，依刑事訴訟
    法第273 條之1 之規定，裁定進行簡式審判程序，合先敘明
    。
二、上揭事實業據被告於本院審理時坦承不諱，核與證人即被害
    人鄒侯不纏之子乙○○、丙○○於偵查中之證述相符，並有
    現場照片38張、臺灣高雄地方法院檢察署相驗屍體證明書、
    相驗筆錄、檢驗報告、照片16紙、道路交通事故現場圖、道
    路交通事故調查報告表、酒精濃度測試結果1 紙在卷可稽，
    是被告之自白與事實相符，應堪採信。
三、按駕駛人應注意車前狀況並隨時採取必要之安全措施；又飲
    用酒類或其他類似物後其吐氣所含酒精濃度超過每公升0.25
    毫克（MG/L）者，不得駕車，道路交通安全規則第94條第3
    項、第114 條第2 款定有明文，查被告駕駛前開小客車原應
    注意上揭道路交通安全規定，且衡諸案發時、地天候晴，晨
    間，路面鋪裝柏油，乾燥無缺陷亦無障礙物，視距良好，又
    無不能注意之情形，詎其應注意、能注意而疏未注意，酒後
    精神不集中，進而肇致本件交通事故，使被害人鄒侯不纏受
    有全身多重外傷，並於送醫到院前不治死亡，是其過失行為
    與被害人死亡結果二者間具有相當因果關係，應堪認定。本
    件事證明確，被告犯行堪以認定，應依法論科。
四、核被告所為，係犯刑法第185 條之3 不能安全駕駛動力交通
    工具罪、同法第276 條第1 項過失致死罪。按汽車駕駛人無
    駕駛執照駕車、酒醉駕車，因而致人受傷或死亡，依法應負
    刑事責任者，加重其刑至二分之一，道路交通管理處罰條例
    第86條第1 項定有明文。查被告於90年1 月7 日即吊銷駕駛
    執照，於91年1 月6 日吊銷期滿，並未重新考取駕照，是於
    肇事當時並未持有合格駕駛執照，業經被告於警詢時陳述明
    確，且有證號查詢汽車駕駛人資料在卷可稽，是其無合格駕
    駛執照，且酒後酒精濃度為0.43（MG/L）有酒精濃度測試結
    果1 紙在卷可查，顯已超過0.25（MG/L），且達不能安全駕
    駛之程度，仍駕駛上開自小客車，因而肇事致被害人死亡，
    自應依道路交通管理處罰條例第86條第1 項之規定，就過失
    致死犯行之部分，加重其刑至二分之一。又被告於肇事後仍
    停留於案發現場，並於有偵查犯罪權限之機關及公務員發覺
    其犯罪前，主動向負責處理之員警自承係其駕車發生前揭車
    禍，進而接受裁判等情，有警詢、偵查筆錄在卷可查，是被
    告此舉當認合於自首要件，爰依刑法第62條前段規定，就過
    失致死犯行部分減輕其刑，並先加後減之。
五、審酌被告因疏未注意車前狀況，且於酒後已達不能安全駕駛
    動力交通工具之狀態，仍駕車上路，罔顧公眾之交通安全，
    並因而致生本件事故，對被害人本身及其家屬均造成無可彌
    補之傷害，惟其肇事後即報警協助被害人就醫，犯後坦承犯
    行，與被害人之到庭家屬達成和解，有和解筆錄在卷可稽，
    犯後態度尚可等一切情況，分別量處如主文所示之刑及定應
    執行刑。再被告前因竊盜、搶奪案件，經本院以88年度訴字
    第1310號判處有期徒刑1 年、8 月，定應執行有期徒刑1 年
    6 月，經臺灣高等法院高雄分院以89年度上訴字第173 號駁
    回上訴確定；經臺灣高等法院高雄分院以90年度上訴第1133
    判處有期徒刑10月確定，上開案件接續執行，於90 年11月9
    日縮短刑期假釋出監，於91年12月30日保護管束期滿未經撤
    銷假釋而執行完畢，其受上開有期徒刑以上刑之宣告執行完
    畢5 年內，未曾受有期徒刑以上行之宣告，有臺灣高等法院
    被告前案紀錄表在卷可憑，是其因一時失慮，致罹刑章，現
    已坦承犯行，且與被害人到庭之家屬達成和解，業如前述，
    諒被告經此刑事追訴、審判之教訓後，當能知所警惕而無再
    犯之虞，故本院認為所宣告之刑，以暫不執行為適當，爰依
    刑法第74條第1 項第2 款之規定，併宣告緩刑3 年，以啟自
    新。又被告酒後駕車因而肇事，為促使其日後得以知曉尊重
    法治之觀念，本院乃認除前開緩刑宣告外，另有賦予被告一
    定負擔之必要，並審酌其家境勉持，呼氣酒精濃度為0.43（
    MG/L）及被告願意向公庫支付新臺幣（下同）3 萬元，爰依
    刑法第74條第2 項第4 款，命被告向公庫支付3 萬元。
據上論斷，應依刑事訴訟法第273 條之1 第1 項、第299 條第1
項前段，刑法第185 條之3 、第276 條第1 項、第62條前段、第
51條第5 款、第74條第1 項第2 款、第2 項第4 款規定，道路交
通管理處罰條例第86條第1 項，刑法施行法第1 條之1 ，判決如
主文。
本案經檢察官丁○○到庭執行職務。
中    華    民    國    98    年    6     月    18    日
                  交通法庭  法  官  梁淑美
以上正本證明與原本無異。
如不服本判決應於收受本判決後10日內向本院提出上訴書狀，並
應敘述具體理由，如未敘述上訴理由者，應於上訴期間屆滿後20
日內補提理由書狀於本院（均須按他造當事人之人數附繕本）「
切勿逕送上級法院」。
中    華    民    國    98    年    6     月    18    日
                             書記官  林豐富
附錄本判決論罪之法條：
中華民國刑法第185條之3
服用毒品、麻醉藥品、酒類或其他相類之物，不能安全駕駛動力
交通工具而駕駛者，處1 年以下有期徒刑、拘役或科或併科15萬
元以下罰金。
中華民國刑法第276條
（過失致死罪）
因過失致人於死者，處2 年以下有期徒刑、拘役或2 千元以下罰
金。
從事業務之人，因業務上之過失犯前項之罪者，處5 年以下有期
徒刑或拘役，得併科3 千元以下罰金。


司法院資訊處製作；財團法人民間司法改革基金會備份。
